【裁判字號】    95,易,979
【裁判日期】    950918
【裁判案由】    竊盜
【裁判全文】
臺灣士林地方法院刑事判決               95年度易字第979號
公  訴  人  臺灣士林地方法院檢察署檢察官
被      告  乙○○
                    （現於台北監獄執行中）
上列被告因竊盜案件，經檢察官提起公訴（95年度偵字第8859號
），而被告於準備程序中就被訴事實為有罪之陳述，經合議庭裁
定由受命法官獨任進行簡式審判程序，並判決如下：
    主  文
乙○○攜帶兇器竊盜，處有期徒刑陸月，扣案之手電筒貳支、水
果刀、螺絲起子、老虎鉗各壹把，均沒收；又攜帶兇器竊盜，處
有期徒刑柒月，扣案之手電筒貳支、水果刀、螺絲起子、老虎鉗
各壹把，均沒收；應執行有期徒刑拾壹月，扣案之手電筒貳支、
水果刀、螺絲起子、老虎鉗各壹把，均沒收。
    事實及理由
一、犯罪事實：
    乙○○意圖為自己不法所有，攜帶客觀上足對人之生命、身
    體、安全構成威脅、具有危險性之老虎鉗、水果刀、螺絲起
    子，分別於民國95年7 月9 日晚上9 時許、同年月11日晚上
    9 時許，至台北縣淡水鎮○○路181 巷12號蔣登榮所承攬水
    電工程之工地、台北縣淡水鎮○○路2 號旁甲○○所承攬水
    電工程之「愛情海」工地，以老虎鉗剪斷工地電線，再以水
    果刀將電線外皮削去而竊取電線各約23公斤、15公斤得手，
    並至台北縣淡水鎮○○路○ 段85號德勝資源回收場，以新台
    幣（下同）3000多元、2550元，將之轉售予不知情之工人林
    洪金墜。嗣於同年月13日晚上10時許，乙○○再前往上開「
    愛情海」工地，以老虎鉗剪斷電線約30公斤竊取得手，即為
    警當場查獲。
二、認定前揭犯罪事實所依據之證據名稱：
  (一)被告於警詢、偵訊及本院訊問時之自白。
  (二)被害人蔣登榮、甲○○於警詢之證述，證人林洪金墜於警
      詢之證述。
  (三)犯罪現場及贓物照片8 張。
  (四)贓物認領保管單1 紙。
  (五)扣案之手電筒2 支、老虎鉗、螺絲起子、水果刀各1 支。
三、應適用之法條及簡要說明：
  (一)按刑法及刑法施行法業於民國95年7 月1 日修正施行，而
      被告行為時已在前揭修法施行之後，故本案應無新舊法之
      問題，爰依修正後之規定予以論處，合先敘明。按刑法第
      321 條第1 項第3 款之攜帶兇器竊盜罪，係以行為人攜帶
      兇器竊盜為其加重條件，此所謂兇器，其種類並無限制，
      凡客觀上足對人之生命、身體、安全構成威脅，具有危險
      性之兇器均屬之，且祇須行竊時攜帶此種具有危險性之兇
      器為已足，並不以攜帶之初有行兇之意圖為必要（最高法
      院79年台上字第5253號判例參照）。查扣案之老虎鉗、螺
      絲起子、水果刀均不失為足以殺傷人生命、身體之器械，
      顯為具有危險性之兇器，核被告所為，係犯刑法第321 條
      第1 項第3 款之攜帶兇器竊盜罪。
  (二)次按連續犯在本質上原屬數罪，於連續犯之規定廢除後，
      對於先前實務上以連續犯予以處理之案件，應視具體個案
      ，除對於合乎接續犯或包括的一罪之情形，認其構成單一
      之犯罪外，應認係數罪併罰（最高法院95年度台上字第41
      12號判決參照）。至於何謂接續犯，最高法院86年臺上字
      第3295號判例謂：「如數行為於同時同地或密切接近之時
      地實施，侵害『同一之法益』，各行為之獨立性極為薄弱
      ，依一般社會健全觀念，在時間差距上，難以強行分開，
      在刑法評價上，以視為數個舉動之接續施行，合為包括之
      一行為予以評價，較為合理，則屬接續犯，而為包括之一
      罪」，又謂：「上訴人夜間侵入人家，將甲之衣物及晒在
      院內之某乙衣服一併竊去，其所竊取者，雖屬兩人之財物
      ，但非上訴人所能知悉，應成立一個夜間侵入住宅竊盜之
      罪，不發生數罪問題」（最高法院29年上字第1403號判例
      參照）、「上訴人等於夜間潛入某甲家中，將某甲所有財
      物及其妻某乙所有之國民身分證一併竊去，其所竊取者雖
      屬兩人之財物，但係侵害一個監督權，不生一行為而觸犯
      數罪名問題」（最高法院62年台上字第407 號判例參照）
      。換言之，除被竊盜之客體在客觀上可視為屬於同一監督
      權範圍外，須侵害『同一之法益』，且各行為之獨立性極
      為薄弱，依一般社會健全觀念，在時間差距上，難以強行
      分開，始足成立接續犯。本案被告先後2 次竊盜犯行，雖
      係於95年7 月9 日、7 月11日，時間緊接，但因其於不同
      之兩工地竊得，故其主觀上對於本案行竊物品分屬不同人
      所有乙節，應有所認識，顯係基於個別之犯意而起意行竊
      ，此核與接續犯之要件尚屬有間，而應予分論併罰之。爰
      審酌被告犯罪之動機目的，竊取他人財物之次數、數量及
      價值（合計新臺幣5 千多元），及犯後坦承犯行之態度等
      一切情狀，分別量處如主文所示之刑，並定其應執行之刑
      。
  (三)按從刑附屬於主刑，除法律有特別規定者外，依主刑所適
      用之法律（最高法院95年第8 次刑事庭會議決議參照）。
      扣案之手電筒2 支、老虎鉗、螺絲起子、水果刀各1 支，
      均係被告所有供本案犯罪所用之物，業據其供承在卷，爰
      依刑法第38條第1 項第2 款宣告沒收。
  (四)依刑事訴訟法第273 條之1 第1 項、第310 條之2 、第45
      4 條第1 項、第299 條第1 項前段，刑法第321 條第1 項
      第3 款、第51條第5 款、第38條第1 項第2 款，判決如主
      文。
四、如不服本判決，應於判決送達後10日內，向本院提出上訴狀
    。
本案經檢察官邱智宏到庭執行職務。
中    華    民    國    95    年    9     月    18    日
                  刑事第三庭法  官  洪英花
以上正本證明與原本無異。
如不服本判決應於判決送達後10日內向本院提出上訴狀。
                            書記官  趙彩彤
中    華    民    國    95    年    9     月    20    日
附錄本案論罪科刑之法條：
刑法第321 條第1 項第3 款
犯竊盜罪而有左列情形之一者，處6 月以上、5 年以下有期徒刑
：
三  攜帶兇器而犯之者。


司法院資訊處製作；財團法人民間司法改革基金會備份。
